# 2 年前多计的收入不动期初数有没有办法在本期调整

提问人：vienne007 时间：2016-01-02 14:43:26
各位老师，
2 年前多计的收入正常要调整期初未分配利润，如果不动期初数，有没有办法处理。
谢谢！

回答人：chenyiwei
看其金额和性质对被审计财务报表的整体影响，能否认为是不重大的前期差错。如果判断为重大前期差错的，则只能按追溯重述法进行更正处理。

提问人：vienne007 时间：2016-01-04 15:19:53
如果不重大，在本年调整的时候，是调减本年收入、销项税和应收账款吗？这个问题不解决，往来对账始终对不上。

回答人：chenyiwei
是在本年度内调整。但调整事项属于本期和前期之间的跨期事项，不应影响本期的期末资产负债表。